Inventaris van het archief van het Ministerie van Waterstaat: Afdeling Waterstaat A; Afdeling Waterstaat T, 1906-1929
Nationaal Archief, Den Haag
- DOSSIERS 1-651, 1
  - Dossiers 1-651, 1.1
    - Algemene Zaken [dossier 21]., 1906-1929; 284-370
      - 1915 juli - okt., 319
      - 1915 nov. - 1916 feb., 320
      - 1916 mrt. - mei, 321
      - 1916 juni - sep., 322
      - 1916 okt. - 1917 jan., 323
      - 1917 feb. - apr., 324
      - 1917 mei - juni, 325
      - 1917 juni nr. 249, 326
      - 1917 juli - aug., 327
      - 1917 sep. - okt., 328
      - 1917 nov. - dec., 329
      - 1918 jan. - feb., 330
      - 1918 mrt. - mei, 331
      - 1918 juni - juli, 332
      - 1918 aug. - okt., 333
      - 1918 okt. - dec., 334
      - 1919 jan. - feb., 335
      - 1919 mrt. - apr., 336
      - 1919 mei - juni, 337
      - 1919 juli - sep., 338
      - 1919 okt. - dec., 339
      - 1920 jan. - mrt., 340
      - 1920 apr. - juli, 341
      - 1920 aug. - nov., 342
      - 1920 dec. - 1921 feb., 343
      - 1921 mrt. - mei, 344
      - 1921 juni - aug., 345
      - 1921 sep. - okt., 346
      - 1921 nov. - dec., 347
      - 1922 jan. - apr., 348
      - 1922 mei - juli, 349
      - 1922 aug. - okt., 350
      - 1922 nov. - 1923 mrt., 351
      - 1923 apr. - juli, 352
      - 1923 aug. - okt., 353
      - 1923 nov. - 1924 jan., 354
      - 1924 feb. - mei, 355
      - 1924 juni - okt., 356
      - 1924 nov. - 1925 feb., 357
      - 1925 mrt. - juli, 358
      - 1925 aug. - dec., 359
      - 1926 jan. - juni, 360
      - 1926 juli - dec., 361
      - 1927 jan. - juni, 362
      - 1927 juli - okt., 363
      - 1927 nov. - 1928 feb., 364
      - 1928 mrt. - juni, 365
      - 1928 juli - okt., 366
      - 1928 nov. - 1929 feb., 367
      - 1929 mrt. - juni, 368
      - 1929 juli - sep., 369
      - 1929 okt. - dec., 370
    - Geologische Dienst [dossier 22]., 1920-1929; 371-373
      - 1920 jan. - 1921 dec., 371
      - 1922 jan. - 1925 dec., 372
      - 1926 jan. - 1929 dec., 373
    - Eilanden [dossier 30]., 1906-1929; 374-384
      - 1906 mrt. - 1908 dec., 374
      - 1909 jan. - 1911 dec., 375
      - 1912 jan. - 1913 dec., 376
      - 1914 jan. - 1915 juni, 377
      - 1915 juli - 1916 dec., 378
      - 1917 jan. - 1918 juni, 379
      - 1918 juli - 1920 dec., 380
      - 1921 jan. - 1923 dec., 381
      - 1924 jan. - 1926 dec., 382
      - 1927 jan. - 1928 dec., 383
      - 1929 jan. - dec., 384
    - Zeeweringen [dossier 31]., 1906-1929; 385-435
      - 1906 jan. - apr., 385
      - 1906 mei - juni, 386
      - 1906 juli - dec., 387
      - 1907 jan. - juni, 388
      - 1907 juli - dec., 389
      - 1908 jan. - juni, 390
      - 1908 juli - okt., 391
      - 1908 nov. - 1909 feb., 392
      - 1909 mrt. - aug., 393
      - 1909 sep. - dec., 394
      - 1910 jan. - apr., 395
      - 1910 mei - sep., 396
      - 1910 okt. - 1911 jan., 397
      - 1911 feb. - aug., 398
      - 1911 sep. - 1912 jan., 399
      - 1912 feb. - juni, 400
      - 1912 juli - dec., 401
      - 1913 jan. - juni, 402
      - 1913 juli - nov., 403
      - 1913 dec. - 1914 mei, 404
      - 1914 juni - dec., 405
      - 1915 jan. - juni, 406
      - 1915 juli - dec., 407
      - 1916 jan. - juli, 408
      - 1916 aug. - okt., 409
      - 1916 nov. - 1917 mrt., 410
      - 1917 apr. - sep., 411
      - 1917 okt. - 1918 jan., 412
      - 1918 feb. - juni, 413
      - 1918 juli - dec., 414
      - 1919 jan. - apr., 415
      - 1919 mei - aug., 416
      - 1919 sep. - dec., 417
      - 1920 jan. - apr., 418
      - 1920 mei - okt., 419
      - 1920 nov. - 1921 mrt., 420
      - 1921 apr. - nov., 421
      - 1921 dec. - 1922 apr., 422
      - 1922 mei - okt., 423
      - 1922 nov. - 1923 mei, 424
      - 1923 juni - dec., 425
      - 1924 jan. - juli, 426
      - 1924 aug. - 1925 mrt., 427
      - 1925 apr. - okt., 428
      - 1925 nov. - 1926 mei, 429
      - 1926 juni - dec., 430
      - 1927 jan. - juni, 431
      - 1927 juli - 1928 mrt., 432
      - 1928 apr. - 1929 feb., 433
      - 1929 mrt. - juli, 434
      - 1929 aug. - dec., 435
    - Havens [dossier 35]., 1906-1929; 436-494
      - 1906 jan. - sep., 436
      - 1906 okt. - 1907 jan., 437
      - 1907 feb. - juli, 438
      - 1907 aug. - dec., 439
      - 1908 jan. - juli, 440
      - 1908 juli - dec., 441
      - 1909 jan. - mei, 442
      - 1909 juni - okt., 443
      - 1909 nov. - 1910 mrt., 444
      - 1910 apr. - aug., 445
      - 1910 sep. - 1911 jan., 446
      - 1911 feb. - juni, 447
      - 1911 juli - nov., 448
      - 1911 dec. - 1912 mrt., 449
      - 1912 apr. - aug., 450
      - 1912 sep. - dec., 451
      - 1913 jan. - mei, 452
      - 1913 juni - sep., 453
      - 1913 okt. - 1914 mrt., 454
      - 1914 apr. - juli, 455
      - 1914 aug. - dec., 456
      - 1915 jan. - juni, 457
      - 1915 juli - dec., 458
      - 1916 jan. - mei, 459
      - 1916 juni - dec., 460
      - 1917 jan. - juni, 461
      - 1917 juli - nov., 462
      - 1917 dec. - 1918 apr., 463
      - 1918 mei - aug., 464
      - 1918 sep. - dec., 465
      - 1919 jan. - apr., 466
      - 1919 mei - aug., 467
      - 1919 sep. - dec., 468
      - 1920 jan. - apr., 469
      - 1920 mei - sep., 470
      - 1920 okt. - dec., 471
      - 1921 jan. - mei, 472
      - 1921 juni - okt., 473
      - 1921 nov. - 1922 feb., 474
      - 1922 mrt. - juni, 475
      - 1922 juli - okt., 476
      - 1922 nov. - 1923 feb., 477
      - 1923 mrt. - juli, 478
      - 1923 aug. - dec., 479
      - 1924 jan. - aug., 480
      - 1924 sep. - 1925 feb., 481
      - 1925 mrt. - sep., 482
      - 1925 okt. - dec., 483
      - 1926 jan. - juni, 484
      - 1926 juli - dec., 485
      - 1927 jan. - mei, 486
      - 1927 juni - okt., 487
      - 1927 nov. - 1928 feb., 488
      - 1928 mrt. - juli, 489
      - 1928 aug. - okt., 490
      - 1928 nov. - 1929 feb., 491
      - 1929 mrt. - juni, 492
      - 1929 juli - sep., 493
      - 1929 okt. - dec., 494
    - Rijn en Lek [dossier 37]., 1906-1929; 495-540
      - 1906 jan. - feb., 495
      - 1906 mrt. - mei, 496
      - 1906 juni - sep., 497
      - 1906 okt. - 1907 jan., 498
      - 1907 feb. - apr., 499
      - 1907 mei - aug., 500
      - 1907 sep. - dec., 501
      - 1908 jan. - apr., 502
      - 1908 mei - aug., 503
      - 1908 sep. - 1909 feb., 504
      - 1909 mrt. - juni, 505
      - 1909 juli - dec., 506
      - 1910 jan. - juli, 507
      - 1910 aug. - 1911 apr., 508
      - 1911 mei - dec., 509
      - 1912 jan. - aug., 510
      - 1912 sep. - 1913 apr., 511
      - 1913 mei - dec., 512
      - 1914 jan. - mei, 513
      - 1914 juni - dec., 514
      - 1915 jan. - dec., 515
      - 1916 jan. - juni, 516
      - 1916 juli - dec., 517
      - 1917 jan. - sep., 518
      - 1917 okt. - 1918 apr., 519
      - 1918 mei - dec., 520
      - 1919 jan. - dec., 521
      - 1920 jan. - juli, 522
      - 1920 aug. - 1921 mrt., 523
      - 1921 apr. - sep., 524
      - 1921 okt. - 1922 juni, 525
      - 1922 juli - 1923 juli, 526
      - 1923 aug. - 1924 apr., 527
      - 1924 mei - dec., 528
      - 1925 jan. - apr., 529
      - 1925 mei - okt., 530
      - 1925 nov. - 1926 mrt., 531
      - 1926 apr. - okt., 532
      - 1926 nov. - 1927 feb., 533
      - 1927 mrt. - aug., 534
      - 1927 sep. - dec., 535
      - 1928 jan. - mei, 536
      - 1928 juni - okt., 537
      - 1928 nov. - 1929 mrt., 538
      - 1929 apr. - aug., 539
      - 1929 sep. - dec., 540
    - Merwede, Hollands Diep [dossier 40]., 1906-1929; 541-567
      - 1906 jan. - sep., 541
      - 1906 okt. - 1907 mei, 542
      - 1907 juni - 1908 apr., 543
      - 1908 mei - okt., 544
      - 1908 nov. - 1909 mei, 545
      - 1909 juni - 1910 apr., 546
      - 1910 mei - 1911 mrt., 547
      - 1911 apr. - dec., 548
      - 1912 jan. - dec., 549
      - 1913 jan. - aug., 550
      - 1913 sep. - 1914 juni, 551
      - 1914 juli - 1915 feb., 552
      - 1915 mrt. - 1916 feb., 553
      - 1916 mrt. - dec., 554
      - 1917 jan. - dec., 555
      - 1918 jan. - sep., 556
      - 1918 okt. - 1919 juni, 557
      - 1919 juli - 1920 apr., 558
      - 1920 mei - dec., 559
      - 1921 jan. - dec., 560
      - 1922 jan. - dec., 561
      - 1923 jan. - dec., 562
      - 1924 jan. - 1925 juni, 563
      - 1925 juli - 1926 dec., 564
      - 1927 jan. - dec., 565
      - 1928 jan. - dec., 566
      - 1929 jan. - dec., 567
    - Kanaal door Voorne [dossier 41]., 1906-1929; 568-573
      - 1906 jan. - 1909 dec., 568
      - 1910 jan. - 1911 dec., 569
      - 1912 jan. - 1914 dec., 570
      - 1915 jan. - 1919 dec., 571
      - 1920 jan. - 1924 dec., 572
      - 1925 jan. - 1929 dec., 573
    - Rivieren (algemeen) [dossier 45]., 1906-1929; 574-590
      - 1906 jan. - 1907 dec., 574
      - 1908 jan. - 1909 dec., 575
      - 1910 jan. - 1912 dec., 576
      - 1913 jan. - 1915 dec., 577
      - 1916 jan. - 1917 dec., 578
      - 1918 jan. - 1919 dec., 579
      - 1920 jan. - 1921 dec., 580
      - 1922 jan. - dec., 581
      - 1923 jan. - 1924 dec., 582
      - 1925 jan. - 1926 jan., 583
      - 1926 feb. - juni, 584
      - 1926 juli - dec., 585
      - 1927 jan. - juni, 586
      - 1927 juli - dec., 587
      - 1928 jan. - sep., 588
      - 1928 okt. - 1929 apr., 589
      - 1929 mei - dec., 590
    - Calamiteuze polders [dossier 51]., 1906-1929; 591-620
      - 1906 jan. - mrt., 591
      - 1906 apr. - dec., 592
      - 1907 jan. - mei, 593
      - 1907 juni - 1908 apr., 594
      - 1908 mei - 1909 feb., 595
      - 1909 mrt. - dec., 596
      - 1910 jan. - juni, 597
      - 1910 juli - 1911 feb., 598
      - 1911 mrt. - dec., 599
      - 1912 jan. - dec., 600
      - 1913 jan. - dec., 601
      - 1914 jan. - dec., 602
      - 1915 jan. - dec., 603
      - 1916 jan. - juni, 604
      - 1916 juli - 1917 apr., 605
      - 1917 mei - 1918 apr., 606
      - 1918 mei - 1919 mrt., 607
      - 1919 apr. - dec., 608
      - 1920 jan. - dec., 609
      - 1921 jan. - juni, 610
      - 1921 juli - 1922 juni, 611
      - 1922 juli - 1923 apr., 612
      - 1923 mei - 1924 mrt., 613
      - 1924 apr. - 1925 mei, 614
      - 1925 juni - 1926 juni, 615
      - 1926 juli - dec., 616
      - 1927 jan. - dec., 617
      - 1928 jan. - mei, 618
      - 1928 juni - 1929 dec., 619
      - 1929 juni, 620
    - Staatsbegroting [dossier 52]., 1906-1929; 621-638
      - 1906 jan. - 1907 juni, 621
      - 1907 juli - 1908 juni, 622
      - 1908 juli - 1909 dec., 623
      - 1910 jan. - 1911 dec., 624
      - 1912 jan. - 1913 dec., 625
      - 1914 jan. - 1915 feb., 626
      - 1915 mrt. - 1916 dec., 627
      - 1917 jan. - dec., 628
      - 1918 jan. - 1919 dec., 629
      - 1920 jan. - 1921 dec., 630
      - 1922 jan. - dec., 631
      - 1923 jan. - 1924 juli, 632
      - 1924 aug. - 1926 apr., 633
      - 1926 mei - 1927 mei, 634
      - 1927 juni - 1928 apr., 635
      - 1928 mei - dec., 636
      - 1929 jan. - juni, 637
      - 1929 juli - dec., 638
    - Maas enz. in Noord-Brabant [dossier 74]., 1906-1929; 639-673
      - 1906 jan. - aug., 639
      - 1906 sep. - 1907 mrt., 640
      - 1907 apr. - dec., 641
      - 1908 jan. - sep., 642
      - 1908 okt. - 1909 mrt., 643
      - 1909 apr. - sep., 644
      - 1909 okt. - 1910 apr., 645
      - 1910 mei - dec., 646
      - 1911 jan. - sep., 647
      - 1911 okt. - 1912 feb., 648
      - 1912 mrt. - okt., 649
      - 1912 nov. - 1913 mei, 650
      - 1913 juni - dec., 651
      - 1914 jan. - dec., 652
      - 1915 jan. - dec., 653
      - 1916 jan. - 1917 apr., 654
      - 1917 mei - 1918 juni, 655
      - 1918 juli - 1919 juni, 656
      - 1919 juli - 1920 apr., 657
      - 1920 mei - okt., 658
      - 1920 nov. - 1921 juni, 659
      - 1921 juli - 1922 apr., 660
      - 1922 mei - dec., 661
      - 1923 jan. - juni, 662
      - 1923 juli - 1924 mrt., 663
      - 1924 apr. - dec., 664
      - 1925 jan. - aug., 665
      - 1925 sep. - 1926 apr., 666
      - 1926 mei - sep., 667
      - 1926 okt. - 1927 mrt., 668
      - 1927 apr. - aug., 669
      - 1927 sep. - dec., 670
      - 1928 jan. - aug., 671
      - 1928 sep. - 1929 feb., 672
      - 1929 mrt. - dec., 673
    - Bergse Maas, Amer [dossier 75]., 1906-1929; 674-703
      - 1906 jan. - juni, 674
      - 1906 juli - aug., 675
      - 1906 sep. - dec., 676
      - 1907 jan. - juni, 677
      - 1907 juli - dec., 678
      - 1908 jan. - juli, 679
      - 1908 aug. - dec., 680
      - bijlage bij 8-8-1908 nr. 247, 681
      - 1909 jan. - aug., 682
      - 1909 sep. - 1910 feb., 683
      - 1910 mrt. - sep., 684
      - 1910 okt. - 1911 mrt., 685
      - 1911 apr. - dec., 686
      - 1912 jan. - okt., 687
      - 1912 nov. - 1913 juni, 688
      - 1913 juli - 1914 feb., 689
      - 1914 mrt. - okt., 690
      - 1914 nov. - 1915 juni, 691
      - 1915 juli - 1916 feb., 692
      - 1916 mrt. - dec., 693
      - 1917 jan. - dec., 694
      - 1918 jan. - dec., 695
      - 1919 jan. - dec., 696
      - 1920 jan. - dec., 697
      - 1921 jan. - 1922 juli, 698
      - 1922 aug. - 1924 dec., 699
      - 1925 jan. - 1926 dec., 700
      - 1927 jan. - 1928 dec., 701
      - 1929 jan. - aug., 702
      - 1929 sep. - dec., 703
    - Wetgeving, Reglementen [dossier 78]., 1906-1929; 704-907
      - 1906 jan. - apr., 704
      - 1906 mei - aug., 705
      - 1906 aug. - aug., 706
      - 1906 sep. - sep., 707
      - 1906 sep. - okt., 708
      - 1906 nov. - dec., 709
      - 1907 jan., 710
      - 1907 feb., 711
      - 1907 mrt. - mei, 712
      - 1907 juni - aug., 713
      - 1907 sep. - sep., 714
      - 1907 sep. - sep., 715
      - 1907 okt. - dec., 716
      - 1907 dec. - 1908 jan., 717
      - 1908 jan. - feb., 718
      - 1908 feb. - mei, 719
      - 1908 juni - sep., 720
      - 1908 sep. - okt., 721
      - 1908 okt. - dec., 722
      - 1909 jan., 723
      - 1909 feb. - apr., 724
      - 1909 mei - juli, 725
      - 1909 aug. - sep., 726
      - 1909 sep. - okt., 727
      - 1909 nov. - dec., 728
      - 1910 jan. - feb., 729
      - 1910 feb., 730
      - 1910 mrt. - mei, 731
      - 1910 mei - juli, 732
      - 1910 aug. - sep., 733
      - 1910 sep. - sep., 734
      - 1910 sep. - okt., 735
      - 1910 okt. - dec., 736
      - 1911 jan. - feb., 737
      - 1911 feb. - mrt., 738
      - 1911 mrt. - apr., 739
      - 1911 apr. - juli, 740
      - 1911 aug. - aug., 741
      - 1911 aug. - sep., 742
      - 1911 sep. - sep., 743
      - 1911 okt., 744
      - 1911 nov. - dec., 745
      - 1912 jan. - feb., 746
      - 1912 feb., 747
      - 1912 feb., 748
      - 1912 mrt. - apr., 749
      - 1912 apr. - juni, 750
      - 1912 juni - juli, 751
      - 1912 aug., 752
      - 1912 sep., 753
      - 1912 sep. - okt., 754
      - 1912 okt. - dec., 755
      - 1913 jan. - feb., 756
      - 1913 feb. - mrt., 757
      - 1913 mrt. - apr., 758
      - 1913 apr. - juni, 759
      - 1913 juli - aug., 760
      - 1913 sep. - sep., 761
      - 1913 sep. - sep., 762
      - 1913 sep. - okt., 763
      - 1913 okt. - nov., 764
      - 1913 nov. - dec., 765
      - 1914 jan. - feb., 766
      - 1914 feb. - mrt., 767
      - 1914 mrt. - apr., 768
      - 1914 mei - juni, 769
      - 1914 juli - aug., 770
      - 1914 sep., 771
      - 1914 sep., 772
      - 1914 okt. - nov., 773
      - 1914 dec. - 1915 jan., 774
      - 1915 feb., 775
      - 1915 mrt., 776
      - 1915 apr. - mei, 777
      - 1915 juni - aug., 778
      - 1915 sep., 779
      - 1915 sep. - okt., 780
      - 1915 okt. - nov., 781
      - 1915 dec. - 1916 jan., 782
      - 1916 feb., 783
      - 1916 mrt., 784
      - 1916 mrt. - apr., 785
      - 1916 mei - juli, 786
      - 1916 aug. - sep., 787
      - 1916 sep., 788
      - 1916 sep. - okt., 789
      - 1916 okt. - nov., 790
      - 1916 nov. - 1917 jan., 791
      - 1917 jan. - feb., 792
      - 1917 feb. - mrt., 793
      - 1917 mrt., 794
      - 1917 apr. - juni, 795
      - 1917 juli - aug., 796
      - 1917 sep., 797
      - 1917 okt. - 1918 jan., 798
      - 1918 feb., 799
      - 1918 mrt. - apr., 800
      - 1918 mei - aug., 801
      - 1918 aug. - sep., 802
      - 1918 sep. - okt., 803
      - 1918 nov., 804
      - 1918 dec. - 1919 jan., 805
      - 1919 feb., 806
      - 1919 mrt. - apr., 807
      - 1919 apr. - mei, 808
      - 1919 mei - juni, 809
      - 1919 juli, 810
      - 1919 juli - aug., 811
      - 1919 sep., 812
      - 1919 sep., 813
      - 1919 okt., 814
      - 1919 okt. - nov., 815
      - 1919 dec. - 1920 jan., 816
      - 1920 jan. - feb., 817
      - 1920 mrt., 818
      - 1920 mrt. - apr., 819
      - 1920 mei - juni, 820
      - 1920 juli - aug., 821
      - 1920 aug. - sep., 822
      - 1920 sep., 823
      - 1920 okt., 824
      - 1920 nov., 825
      - 1920 dec. - 1921 jan., 826
      - 1921 jan. - feb., 827
      - 1921 mrt., 828
      - 1921 mrt. - apr., 829
      - 1921 mei - juni, 830
      - 1921 juli - aug., 831
      - 1921 sep., 832
      - 1921 sep., 833
      - 1921 okt., 834
      - 1921 okt. - dec., 835
      - 1922 jan. - feb., 836
      - 1922 feb. - mrt., 837
      - 1922 mrt. - apr., 838
      - 1922 mei - juni, 839
      - 1922 juli - aug., 840
      - 1922 sep., 841
      - 1922 sep. - okt., 842
      - 1922 nov. - dec., 843
      - 1923 jan. - feb., 844
      - 1923 mrt. - apr., 845
      - 1923 mei - juni, 846
      - 1923 juli - aug., 847
      - 1923 sep., 848
      - 1923 okt. - dec., 849
      - 1924 jan. - feb., 850
      - 1924 feb. - mrt., 851
      - 1924 mrt. - apr., 852
      - 1924 mei - juni, 853
      - 1924 juli - aug., 854
      - 1924 sep., 855
      - 1924 sep. - okt., 856
      - 1924 nov. - 1925 jan., 857
      - 1925 feb., 858
      - 1925 mrt. - apr., 859
      - 1925 mei, 860
      - 1925 juni - juli, 861
      - 1925 aug. - sep., 862
      - 1925 sep. - okt., 863
      - 1925 nov. - dec., 864
      - 1925 dec. - 1926 jan., 865
      - 1926 feb., 866
      - 1926 feb. - mrt., 867
      - 1926 mrt. - apr., 868
      - 1926 mei - juni, 869
      - 1926 juli - aug., 870
      - 1926 sep., 871
      - 1926 sep., 872
      - 1926 sep. - okt., 873
      - 1926 okt. - nov., 874
      - 1926 dec. - 1927 jan., 875
      - 1927 feb., 876
      - 1927 feb. - mrt., 877
      - 1927 mrt. - apr., 878
      - 1927 mei - juni, 879
      - 1927 juli - aug., 880
      - 1927 aug. - sep., 881
      - 1927 sep., 882
      - 1927 sep., 883
      - 1927 okt., 884
      - 1927 nov., 885
      - 1927 dec. - 1928 jan., 886
      - 1928 jan. - feb., 887
      - 1928 feb., 888
      - 1928 mrt., 889
      - 1928 apr. - mei, 890
      - 1928 juni - juli, 891
      - 1928 juli - aug., 892
      - 1928 aug. - sep., 893
      - 1928 sep., 894
      - 1928 sep. - okt., 895
      - 1928 okt. - nov., 896
      - 1928 nov. - dec., 897
      - 1929 jan. - feb., 898
      - 1929 feb. - mrt., 899
      - 1929 mrt., 900
      - 1929 apr. - mei, 901
      - 1929 juni, 902
      - 1929 juli, 903
      - 1929 aug., 904
      - 1929 sep., 905
      - 1929 okt. - nov., 906
      - 1929 nov. - dec., 907
    - Maas in Zuid-Holland [dossier 79]., 1906-1929; 908-959
      - 1906 jan. - juni, 908
      - 1906 juli - 1907 mrt., 909
      - 1907 apr. - sep., 910
      - 1907 okt. - 1908 apr., 911
      - 1908 mei - sep., 912
      - 1908 okt. - 1909 mrt., 913
      - 1909 apr. - juli, 914
      - 1909 aug. - dec., 915
      - 1910 jan. - apr., 916
      - 1910 mei - aug., 917
      - 1910 sep. - 1911 feb., 918
      - 1911 mrt. - juli, 919
      - 1911 aug. - dec., 920
      - 1912 jan. - juni, 921
      - 1912 juli - okt., 922
      - 1912 nov. - 1913 apr., 923
      - 1913 mei - aug., 924
      - 1913 sep. - 1914 feb., 925
      - 1914 mrt. - juli, 926
      - 1914 aug. - dec., 927
      - 1915 jan. - apr., 928
      - 1915 mei - aug., 929
      - 1915 sep. - okt., 930
      - 1916 jan. - apr., 931
      - 1916 mei - aug., 932
      - 1916 sep. - dec., 933
      - 1917 jan. - apr., 934
      - 1917 mei - aug., 935
      - 1917 sep. - 1918 feb., 936
      - 1918 mrt. - aug., 937
      - 1918 sep. - 1919 feb., 938
      - 1919 mrt. - juli, 939
      - 1919 aug. - dec., 940
      - 1920 jan. - apr., 941
      - 1920 mei - okt., 942
      - 1920 nov. - 1921 juni, 943
      - 1921 juli - 1922 feb., 944
      - 1922 mrt. - aug., 945
      - 1922 sep. - 1923 feb., 946
      - 1923 mrt. - dec., 947
      - 1924 jan. - sep., 948
      - 1924 okt. - 1925 apr., 949
      - 1925 mei - okt., 950
      - 1925 nov. - 1926 mrt., 951
      - 1926 apr. - sep., 952
      - 1926 okt. - 1927 mrt., 953
      - 1927 apr. - sep., 954
      - 1927 okt. - 1928 mei, 955
      - 1928 juni - okt., 956
      - 1928 nov. - 1929 jan., 957
      - 1929 feb. - juli, 958
      - 1929 aug. - 1929 dec., 959
    - Gelderse IJssel [dossier 85]., 1906-1929; 960-988
      - 1906 jan. - mei, 960
      - 1906 juni - 1907 apr., 961
      - 1907 mei - 1908 juni, 962
      - 1908 juli - 1909 apr., 963
      - 1909 mei - okt., 964
      - 1909 nov. - 1910 juli, 965
      - 1910 aug. - 1911 juni, 966
      - 1911 juli - 1912 feb., 967
      - 1912 mrt. - aug., 968
      - 1912 sep. - 1913 juni, 969
      - 1913 juli - 1914 feb., 970
      - 1914 mrt. - aug., 971
      - 1914 sep. - 1915 mei, 972
      - 1915 juni - dec., 973
      - 1916 jan. - okt., 974
      - 1916 nov. - 1917 sep., 975
      - 1917 okt. - 1918 okt., 976
      - 1918 nov. - 1919 sep., 977
      - 1920 mei - juli, 978
      - 1920 aug. - 1921 apr., 979
      - 1921 mei - 1922 mrt., 980
      - 1922 apr. - 1923 dec., 981
      - 1924 jan. - 1925 mrt., 982
      - 1925 apr. - 1926 apr., 983
      - 1926 mei - dec., 984
      - 1927 jan. - dec., 985
      - 1928 jan. - dec., 986
      - 1929 jan. - juli, 987
      - 1929 aug. - dec., 988
    - Buitendijkse bouwwerken [dossier 90]., 1906-1909; 989-993
      - 1906 jan. - juni, 989
      - 1906 juli - 1907 mrt., 990
      - 1907 apr. - sep., 991
      - 1907 okt. - 1908 juni, 992
      - 1908 juli - 1909 dec., 993
    - Waal [dossier 92]., 1906-1929; 994-1022
      - 1906 jan. - dec., 994
      - 1907 jan. - sep., 995
      - 1907 okt. - 1908 juli, 996
      - 1908 aug. - 1909 apr., 997
      - 1909 mei - dec., 998
      - 1910 jan. - sep., 999
      - 1910 okt. - 1911 juni, 1000
      - 1911 juli - 1912 mrt., 1001
      - 1912 apr. - dec., 1002
      - 1913 jan. - aug., 1003
      - 1913 sep. - 1914 mrt., 1004
      - 1914 apr. - dec., 1005
      - 1915 jan. - dec., 1006
      - 1916 jan. - dec., 1007
      - 1917 jan. - dec., 1008
      - 1918 jan. - juli, 1009
      - 1919 jan. - 1920 apr., 1010
      - 1920 mei - dec., 1011
      - 1921 jan. - dec., 1012
      - 1922 jan. - dec., 1013
      - 1923 jan. - 1924 juni, 1014
      - 1924 juli - 1925 apr., 1015
      - 1925 mei - dec., 1016
      - 1926 jan. - okt., 1017
      - 1926 nov. - 1927 aug., 1018
      - 1927 sep. - 1928 mrt., 1019
      - 1928 apr. - okt., 1020
      - 1928 nov. - 1929 mei, 1021
      - 1929 juni - dec., 1022
    - Waterhoogten [dossier 100]., 1906-1929; 1023-1032
      - 1906 jan. - 1908 dec., 1023
      - 1909 jan. - 1911 dec., 1024
      - 1912 jan. - 1914 mrt., 1025
      - 1914 apr. - 1916 mrt., 1026
      - 1916 apr. - 1917 juni, 1027
      - 1917 juli - 1918 dec., 1028
      - 1919 jan. - 1920 dec., 1029
      - 1921 jan. - 1923 dec., 1030
      - 1924 jan. - 1926 dec., 1031
      - 1927 jan. - 1929 dec., 1032
    - Zwolse Diep en Zwarte water [dossier 103]., 1906-1929; 1033-1037
      - 1906 jan. - 1909 dec., 1033
      - 1910 jan. - 1915 dec., 1034
      - 1916 jan. - 1918 dec., 1035
      - 1919 jan. - 1923 dec., 1036
      - 1924 jan. - 1929 dec., 1037
    - Apeldoorns Kanaal [dossier 132]., 1906-1929; 1038-1049
      - 1906 jan. - 1907 dec., 1038
      - 1908 jan. - 1910 dec., 1039
      - 1911 jan. - 1913 dec., 1040
      - 1914 jan. - 1915 dec., 1041
      - 1916 jan. - 1917 dec., 1042
      - 1918 jan. - 1920 dec., 1043
      - 1921 jan. - 1922 dec., 1044
      - 1923 jan. - 1924 dec., 1045
      - 1925 dec. - 1926 dec., 1046
      - 1927 jan. - dec., 1047
      - 1928 jan. - dec., 1048